臺灣臺中地方法院刑事裁定
111年度聲字第1223號
聲  請  人  臺灣臺中地方檢察署檢察官
受  刑  人  陳寶月


上列聲請人因受刑人數罪併罰有二裁判以上，聲請定其應執行之
刑（111年度執聲字第902號），本院裁定如下：
    主  文
陳寶月所犯如附表所示之罪，應執行有期徒刑捌月，如易科罰金
，以新臺幣壹仟元折算壹日。
    理  由
一、按裁判確定前犯數罪者，併合處罰之，但得易科罰金與不得
    易科罰金之罪、得易服社會勞動與不得易科罰金之罪，均不
    在此限；前項但書情形，受刑人請求檢察官聲請定應執行刑
    者，依第51條規定定之；數罪併罰，有二裁判以上，依第51
    條之規定，定其應執行之刑；數罪併罰，分別宣告其罪之刑
    ，宣告多數有期徒刑者，於各刑中之最長期以上，各刑合併
    之刑期以下，定其刑期，但不得逾30年，刑法第50條第1 項
    但書第1款、第3款、第2項、第53條及第51條第5款定有明文
    。又犯最重本刑為5年以下有期徒刑以下之刑之罪，而受6月
    以下有期徒刑或拘役之宣告者，得以新臺幣1千元、2千元或
    3千元折算1日，易科罰金；上開規定，於數罪併罰之數罪均
    得易科罰金，其應執行之刑逾6月者，亦適用之，刑法第41
    條第1項前段、第8項亦有明文規定。是關於數罪併罰，數宣
    告刑均得易科罰金，而定應執行之刑超過6個月之案件，仍
    得易科罰金。復按法律上屬於自由裁量之事項，有其外部性
    界限及內部性界限，並非概無拘束，依據法律之具體規定，
    法院應在其範圍選擇為適當之裁判者，為外部性界限；而法
    院為裁判時，應考量法律之目的，及法律秩序之理念所在者
    ，為內部性界限；法院為裁判時，二者均不得有所踰越。在
    數罪併罰，有二裁判以上，定其應執行之刑時，固屬於法院
    自由裁量之事項，然仍應受前揭外部性界限及內部性界限之
    拘束（最高法院94年度台非字第233號判決意旨參照）。復
    按刑事訴訟法第370條增訂第2項規定：「前項所稱刑，指宣
    告刑及數罪併罰所定應執行之刑。」及第3項規定：「第一
    項規定，於第一審或第二審數罪併罰之判決，一部上訴經撤
    銷後，另以裁定定其應執行之刑時，準用之。」已針對第二
    審上訴案件之定應執行之刑，明定有不利益變更禁止原則之
    適用，而分屬不同案件之數罪併罰，倘一裁判宣告數罪之刑
    ，曾經定其執行刑，再與其他裁判宣告之刑定其執行刑時，
    在法理上亦應同受此原則之拘束，亦即另定之執行刑，其裁
    量所定之刑期，不得較重於前定之執行刑加計後裁判宣告之
    刑之總和（最高法院103年度第14次刑事庭會議決議意旨參
    照）。
二、經查，受刑人陳寶月前因竊盜案件經法院先後判處如附表所
    示之刑（詳如附表所示），均經分別確定在案。茲檢察官聲
    請定其應執行之刑，本院審核認聲請為正當，審酌各罪犯罪
    情節、行為態樣、犯罪時間、空間、侵害之法益、對法益侵
    害之加重效應、所反映出之人格特性，及受刑人就本件定應
    執行之刑所陳述之意見（見本院卷第31頁）等情狀，為整體
    非難評價，於法律拘束之外部及內部性界限內，依限制加重
    原則，定其應執行刑如主文所示，併諭知易科罰金之折算標
    準。
三、依刑事訴訟法第477條第1項，刑法第53條、第51條第5款、
    第41條第1項前段、第8項，裁定如主文。
中　　華　　民　　國　　111 　年　　5 　　月　　31　　日
　　　　　　　　　　刑事第八庭    法　官  陳鈴香  
以上正本證明與原本無異。
如不服本裁定，應於收受送達後5日內向本院提出抗告狀。（應
附繕本）
　　　　　　　　　　　　　　　　　書記官  陳科維
中　　華　　民　　國　　111 　年　　6 　　月　　1 　　日
附表：受刑人陳寶月定應執行刑案件一覽表
編號  1 2 3 4 罪名  竊盜 竊盜 竊盜 竊盜 宣告刑  有期徒刑2月 有期徒刑3月(1次)、有期徒刑2月(4次) 有期徒刑2月 有期徒刑2月(3次) 犯罪日期  109年6月26日 109年4月2日 109年4月21日 109年4月17日(2次)、109年6月30日 偵查(自訴)機關年度案號  臺中地檢109年度偵字第22752號 臺中地檢109年度偵字第11463號 臺中地檢109年度偵字第12127號等 臺中地檢109年度偵字第22826號等 最  後 事實審 法院  中高分院  中高分院  臺中地院  臺中地院  案號 110年度上易字 第834號 110年度上易字第971號 110年度簡上字第462號 109年度中簡字第2857號  判決日期 111年1月6日 111年1月6日 111年1月25日 110年8月25日 確定 判決 法院 中高分院 中高分院 臺中地院 臺中地院  案號 110年度上易字第834號 110年度上易字第971號 110年度簡上字第462號 109年度中簡字第2857號  判決日期 111年1月6日 111年1月6日 111年1月25日 111年2月17日（撤回上訴） 是否為得易科 罰金、易服社會勞動之案件      均是 均是 均是 均是 備註  臺中地檢111年度執更字第1458號（1至3已經本院111年度聲字第1075號裁定應執行有期徒刑6月確定，已執畢） 臺中地檢111年度執更字第1458號（1至3已經本院111年度聲字第1075號裁定應執行有期徒刑6月確定，已執畢） 臺中地檢111年度執更字第1458號（1至3已經本院111年度聲字第1075號裁定應執行有期徒刑6月確定，已執畢） 臺中地檢111年度執字第4116號(已定應執行有期徒刑3月確定，尚未執行)